【裁判字號】    98,抗,62
【裁判日期】    980123
【裁判案由】    停止強制執行
【裁判全文】
臺灣高等法院臺中分院民事裁定            98年度抗字第62號
抗  告  人  丁○○
            戊○○
            丙○○
            乙○○
相  對  人  甲○○
抗告人因與相對人甲○○等間停止強制執行事件，對於中華民國
97年12月15日台灣苗栗地方法院97年度聲字第 459號所為裁定提
起抗告，本院裁定如下：
    主  文
抗告駁回。
抗告程序費用由抗告人負擔。
    理  由
一、抗告意旨略以：
  (一)本件前經相對人向原法院提起確認界址之訴，原法院已95年
    度苗簡字第 131號判決，確認抗告人持有座落苗栗縣頭屋鄉
    ○○○段二岡坪小段451-1地號土地與相對人持有同小段451
    地號土地之界址為如抗告狀附圖所示A、B點連接線，相對人
    占用抗告人持有同段451-1 地號土地面積61平方公尺。相對
    人不服再提起二審上訴，復經原法院以95年度苗簡上字第43
    號判決確定。嗣後相對人仍不服判決確定結果，復提95年度
    苗簡上字第43號再審之訴，原法院於民國97年05月26日以96
    年度再易字第12號，駁回再審之訴。
  (二)前案確認界址之訴，於確定之終局判決後，依民法第 767條
    規定，相對人並無任何合法權源繼續越界占用，抗告人再依
    法提拆屋還地之訴，經96年度苗簡上字第32號判決確定，相
    對人應將座落同小段第451-1地號土地上如97年2月29日竹南
    地政事務所土地複丈成果圖所示紅色實線之鐵架圍籬及紅色
    斜線部分、面積61平方公尺之植物等地上物清除騰空後，將
    土地返還與抗告人，抗告人依法聲請強制執行，並無違法及
    不當。
  (三)相對人對於原法院96年度苗簡上字第32號判決不服，復提起
    再審之訴，原法院裁定97年度執字第 15116號強制執行程序
    ，強制執行程序，於97年度再易字第 9號再審之訴判決確定
    、和解或撤回起訴前應暫予停止，惟相對人據以提起再審之
    訴之事實及理由第1、2、4及8項，絕大部分均與前確認界址
    之訴及拆屋還地訴訟訴求相同，已歷經原法院多次審理，認
    定相對人之所述並不可採，而關於相對人提起再審之訴之第
    3、5、6及7項事實及理由因下述理由，亦應認為不可採：
    1.抗告人持有同小段 451-1地號土地，抗告人雇用怪手整地
      ，係因東側下游端邊坡陡峭，不易耕種，常遇豪雨來襲時
      ，造成邊坡滑移，危及下游農地耕種安全，因此耗費鉅資
      自費於下游端部分，全面新建檔土牆保護邊坡做好水土保
      持工作，無須仰賴政府單位苗栗農田水利會輔助興建，功
      德一件，相對人無須污名化，扭曲成違反水利法及破壞水
      土保持。與相對人同小段 451地號毗鄰部分檔土牆及排水
      溝早由苗栗農田水利會興建，就有結構體，從未更動，相
      對人住宅之圍牆及磚牆，地處於上游端且地勢較高，圍牆
      下陷及磚牆裂縫，早於興建不久時既已產生，係因相對人
      自行雇工施做屋前檔土牆及地坪時未經夯實節省經費偷工
      減料所造成，抗告人整地之地點與相對人圍牆距離20公尺
      以上，並未影響相對人權益。
    2.抗告人父親持有同地段429-3地號，該地與鄰地 429-14地
      號中山高速公路國道用地之界樁依然存在，並無湮滅，同
      地段429-36地號原為相對人所有，現已蓋屋出售，抗告人
      之父親並無違法占用，私設界樁，抗告人之父親亦無在同
      地段429-3及552地號土地上非法整地之情事。
    3.兩造已於本院92年度上字第82號，雙方達成和解，和解結
      果為兩造所有之451-1、451地號面積相等，均為3264平方
      公尺，451-1地號與451地號兩筆土地並未與雙鳳路相鄰，
      即使相鄰，雙鳳路如向左右各拓寬三公尺，地籍圖未修正
      ，地籍線絕不會改變，僅造成相鄰土地面積減少，減少面
      積政府將視財務狀況辦理區段徵收，原法院95年度苗簡字
      第 131號判決已對於此事由詳為審酌，並非新事證，無法
      影響及改變確定判決之結果。
    綜上所述，相對人提起再審之訴，為無理由，原裁定因相對
    人提起再審之訴，而准與聲請人提供擔保，有所不當，爰請
    求廢棄原裁定云云。
二、按「有回復原狀之聲請，或提起再審或異議之訴，或對於和
    解為繼續審判之請求，或提起宣告調解無效之訴、撤銷調解
    之訴，或對於許可強制執行之裁定提起抗告時，法院因必要
    情形或依聲請定相當並確實之擔保，得為停止強制執行之裁
    定」，強制執行法第18條第 2項定有明文。本件相對人以其
    經向原法院提起再審之訴（97年度再易字第 9號）為由，聲
    請裁定停止原法院97年度執字第 15116號執行事件之強制執
    行程序。經原法院調取各該卷宗核閱無誤後，認相對人以其
    已提起再審之訴為由，聲請裁定停止執行，核屬有據，並依
    強制執行法第18條第 2項規定，酌定供擔保金額裁定停止該
    97年度執字第 15116號執行事件之強制執行程序，洵無不合
    。抗告人雖抗辯相對人提起再審之訴並無理由云云，惟抗告
    人所舉事由均非指陳本件有何欠缺強制執行法第18條列舉之
    停止執行事由，無足證明原裁定准許停止原法院97年度執字
    第 15116號執行事件之強制執行程序有何不當，是抗告人上
    開抗辯核不可採。抗告意旨指摘原裁定不當，求為廢棄為無
    理由，其抗告應予駁回。
三、據上論結，本件抗告為無理由，依強制執行法第30條之 1、
    民事訴訟法第495條之1第1項、第449條第 1項、第95條、第
    78條，裁定如主文。
中    華    民    國    98    年    1     月   23     日
              民事第三庭    審判長法  官  陳照德
                                  法  官  朱樑
                                  法  官  李平勳
以上正本係照原本作成。
再為抗告應以適用法規顯有錯誤為理由，並經本院之許可，該許
可以原裁定所涉及之法律見解具有原則上之重要性者為限。
如提起再抗告者應於裁定送達後十日內向本院提出抗告理由狀（
須按照他造人數附具繕本）並繳納抗告裁判費新臺幣壹仟元，同
時委任律師或具有律師資格之關係人為代理人。
                                  書記官  江丞晏
中    華    民    國    98    年    1     月    23    日


司法院資訊處製作；財團法人民間司法改革基金會備份。
